cs: Dům a zahrada > Kuchyně a jídelny > Kuchyňské nástroje a vybavení > Kráječe na pizzu – příslušenství: Kráječe na pizzu – čepele; Kryty a pouzdra na kráječe pizzy; Rukojetě kráječů na pizzu; Kráječe na pizzu – stojany
pt-PT: Casa e jardim > Cozinha e refeições > Ferramentas e utensílios de cozinha > Acessórios para cortador de pizza: Lâminas para cortador de pizza; Protetores e capas para cortadores de pizza; Pegas para cortador de pizza; Suportes para cortador de pizza
tr: Ev ve Bahçe > Mutfak ve Yemek > Mutfak Gereçleri ve Aletleri > Pizza Kesici Aksesuarları: Pizza Kesici Bıçaklar; Pizza Kesici Koruyucuları ve Kılıfları; Pizza Kesici Sapları; Pizza Kesici Standları
ja: ホーム・ガーデン > キッチン・ダイニング > キッチン用品・調理器具 > ピザカッター関連用品: ピザカッター刃; ピザカッター用ガード・ケース; ピザカッターハンドル; ピザカッタースタンド
ru: Дом и сад > Кухня и сервировка стола > Кухонная утварь > Аксессуары для ножей для пиццы: Лезвия для ножей для пиццы; Защитные чехлы и накладки для ножей для пиццы; Ручки для ножей для пиццы; Подставки для ножей для пиццы
el: Σπίτι & κήπος > Κουζίνα & τραπεζαρία > Εργαλεία & σκεύη κουζίνας > Αξεσουάρ κόφτη πίτσας: Λεπίδες κόφτη πίτσας; Προστατευτικά & θήκες κόφτη πίτσας; Λαβές κόφτη πίτσας; Βάσεις κόφτη πίτσας
pt-BR: Casa e jardim > Produtos de cozinha e aparelhos de jantar > Ferramentas e utensílios de cozinha > Acessórios para cortador de pizza: Lâminas para cortador de pizza; Protetores e capas para cortadores de pizza; Cabos para cortadores de pizza; Suportes para cortador de pizza
hu: Otthon és kert > Konyha és étkező > Konyhai eszközök és edények > Pizzavágó-kiegészítők: Pizzavágó-pengék; Pizzavágó védők és tokok; Pizzavágó-fogantyúk; Pizzavágó pengék
sl-SI: Dom in vrt > Kuhinja in jedilnica > Kuhinjska orodja in pripomočki > Dodatki za rezalnik za pico: Rezila za rezalnik za pico; Zaščite in ovoji za rezalnike za pice; Ročaji za rezalnike za pico; Stojala za rezalnik za pico
it: Casa e giardino > Cucina e pranzo > Strumenti e utensili cucina > Accessori per tagliapizza: Lame da taglio pizza; Protezioni e guaine per tagliapizza; Manici per tagliapizza; Supporti per tagliapizza
ko: 가정/원예 용품 > 주방/식탁 > 주방용품 > 피자 커터 부대용품: 피자 커터 날; 피자 커터 보호대 및 덮개; 피자 커터 손잡이; 피자 커터 거치대
es: Casa y jardín > Cocina y comedor > Herramientas y utensilios de cocina > Accesorios para cortapizzas: Cuchillas para cortapizzas; Protectores y fundas para cortadores de pizza; Mangos para cortadores de pizza; Soportes para cortapizzas
sv: Hem och trädgård > Kök och matsal > Köksverktyg och köksgeråd > Tillbehör för pizzaskärare: Pizzaskärblad; Skydd och fodral för pizzaskärare; Handtag för pizzaskärare; Ställ för pizzaskärare
zh-CN: 家居与园艺 > 厨房/餐厅 > 厨房工具/用具 > 披萨刀配件: 披萨刀刀片; 披萨刀护套/保护罩; 披萨刀柄; 披萨刀架
zh-TW: 居家和庭園 > 廚房與餐廳 > 廚房工具和用具 > 披薩切割刀配件: 披薩切割刀片; 披薩刀護套; 披薩切割刀把手; 披薩切割刀架
da: Hjem og have > Køkken og spisestue > Køkkenredskaber > Tilbehør til pizzaskærere: Pizzaskærere – blade; Skærme og holdere til pizzaskærere; Håndtag til pizzaskærere; Pizzaskærere – holdere
fi: Koti ja puutarha > Keittiö ja ruokailu > Keittiövälineet ja tarvikkeet > Pizzaleikkurin lisätarvikkeet: Pizzaleikkurin terät; Pizzaleikkurin suojukset; Pizzaleikkurien kahvat; Pizzaleikkuritelineet
nl: Huis en tuin > Keuken en eetkamer > Keukengereedschap > Accessoires voor pizzasnijders: Bladen voor pizzasnijders; Beschermkappen en hoezen voor pizzasnijders; Handvaten voor pizzasnijders; Standaards voor pizzasnijders
lt-LT: Namai ir sodas > Virtuvė ir valgomasis > Virtuvės įrankiai > Picos peilių priedai: Picos peilių ašmenys; Picos pjaustytuvų apsaugos ir dėklai; Picos peilių rankenėlės; Picos peilių stovai
en: Home & Garden > Kitchen & Dining > Kitchen Tools & Utensils > Pizza Cutter Accessories: Pizza Cutter Blades; Pizza Cutter Guards & Sheaths; Pizza Cutter Handles; Pizza Cutter Stands
sk-SK: Dom a záhrada > Kuchyňa a jedáleň > Kuchynské náradie a riad > Príslušenstvo k nožom na pizzu: Radidlá na pizzu; Kryty a puzdrá na nože na pizzu; Rukoväte nožov na pizzu; Stojany na nože na pizzu
nb: Hjem og hage > Kjøkken og spiserom > Kjøkkenverktøy og bestikk > Tilbehør til pizzaskjærere: Blader til pizzakuttere; Beskyttelse og hylser til pizzaskjærere; Håndtak til pizzakuttere; Stativer til pizzakuttere
ro-RO: Casă și grădină > Bucătărie și sufragerie > Instrumente și ustensile de bucătărie > Accesorii pentru dispozitive pentru tăiat pizza: Lame pentru dispozitiv pentru tăiat pizza; Apărători și teci pentru tăietoare de pizza; Mânere pentru cuțite de pizza; Suporturi pentru dispozitive pentru tăiat pizza
pl: Dom i ogród > Kuchnia i jadalnia > Narzędzia i sprzęty kuchenne > Akcesoria do noży do pizzy: Ostrza do noży do pizzy; Osłony i pokrowce na noże do pizzy; Uchwyty do noży do pizzy; Stojaki do noży do pizzy
hr-HR: Dom i vrt > Kuhinja i blagovaonica > Kuhinjski alati i pribor > Pribor za rezače za pizzu: Oštrice za rezače za pizzu; Zaštite i navlake za rezače za pizze; Ručke za rezače za pizzu; Stalci za rezače za pizzu
de: Heim & Garten > Küche & Esszimmer > Küchenhelfer & -utensilien > Pizzaschneider-Zubehör: Pizzaschneiderklingen; Schutzvorrichtungen und Scheiden für Pizzaschneider; Pizzaschneidergriffe; Pizzaschneiderständer
fr: Maison et jardin > Arts de la table et arts culinaires > Ustensiles et accessoires de cuisine > Accessoires de découpe de pizzas: Lames de coupe-pizza; Protections et étuis pour coupe-pizza; Manches pour coupe-pizza; Supports de coupe-pizza
vi: Nhà và vườn > Phòng bếp và phòng ăn > Dụng cụ nhà bếp > Phụ kiện dao cắt pizza: Lưỡi dao cắt pizza; Dụng cụ bảo vệ dao cắt pizza; Tay Cầm Dao Cắt Pizza; Giá đỡ dao cắt pizza
th: บ้านและสวน > ห้องครัวและการรับประทานอาหาร > เครื่องมือและเครื่องใช้ในครัว > อุปกรณ์ที่ตัดพิซซ่า: ใบมีดตัดพิซซ่า; ที่ครอบและปลอกสำหรับที่ตัดพิซซ่า; ด้ามที่ตัดพิซซ่า; ที่วางเครื่องตัดพิซซ่า
bg-BG: Дом и градина > Кухня и трапезария > Кухненски инструменти и прибори > Аксесоари за уреди за рязане на пица: Остриета за уреди за рязане на пица; Предпазители и калъфи за уреди за рязане на пица; Дръжки на остриета за уреди за рязане на пица; Поставки за уреди за рязане на пица